臺灣高等法院高雄分院刑事裁定　　　　100年度毒抗字第137號
抗　告　人
即　被　告　賴宗興
上列抗告人因聲請觀察勒戒案件，不服臺灣高雄地方法院中華民
國100 年11月15日裁定（100 年度毒聲字第1252號），提起抗告
，本院裁定如下：
    主  文
抗告駁回。
    理  由
一、抗告意旨：
  (一)被告賴宗興因受損友之陷害誤食毒品，驗尿及送驗之過程是
    否有瑕疵，原審並未查明清楚。
  (二)被告深知毒品戕害身體健康之嚴重後果，目前已斷絕與損友
    來往，未再碰觸毒品。且被告日前遭人攻擊受傷，目前傷勢
    嚴重住院治療未癒，亦無法執行勒戒之報到。請審酌上情，
    體恤被告因受上述嚴重傷害必須妥善治療等情，倘調查後仍
    無法為有利於被告，懇請審酌被告受傷需妥善治療等情，請
    准為暫緩執行。爰依刑事訴訟法第403 條提出抗告等語。
二、按犯毒品危害防制條例第10條之罪者，檢察官應聲請法院裁
    定，或少年法院（地方法院少年法庭）應先裁定，令被告或
    少年入勒戒處所觀察、勒戒，其期間不得逾2 月。毒品危害
    防制條例第20條第1 項定有明文。
三、經查：
  (一)按經行政院衛生署認可之檢驗機構採用氣相層析質譜儀（GC
    \MS ）分析法，以氣相層析質譜儀分析法進行確認檢驗者，
    均不致產生偽陽性反應。而毒品施用後於尿液、血液中可檢
    出之最大時限，與施用劑量、施用頻率、施用方法、施用者
    飲水量多寡、個人體質、代謝情況、檢體收集時間點及所用
    檢測方法之靈敏度等因素有關，因個案而異。依據Clarke`s
    Isolation and Identifiction of Drugs第二版記載，一般
    於尿液中可檢出之最大時限，海洛因為2 至4 天（行政院衛
    生署管制藥品管理局90年5 月4 日管檢字第93902 號函覆參
    照）。
  (二)本件抗告人即被告賴宗興（下稱抗告人）尿液經台灣檢驗科
    技股份有限公司濫用藥物實驗室依據酵素免疫分析法EIA 為
    初步檢驗、再以氣相層析質譜儀法（GC\MS ）確認檢驗結果
    ，確呈嗎啡陽性反應，其中可待因檢出濃度為47ng/ml 、嗎
    啡檢出濃度為359ng/ml，有該公司100 年7 月13日KH/2011/
    00000000號濫用藥物檢驗報告、高雄市政府警察局列管毒品
    人口尿液檢體採集送驗紀錄表（檢體編號：Ｚ000000000000
    號）在卷可憑（見100 毒偵6021號卷《下稱毒偵卷》8-9 頁
    ），則由前開函文可知，本件已可排除偽陽性反應產生之可
    能。又抗告人於警詢、偵訊均坦承：「海洛因是我向綽號『
    阿全』男子買的。我於100 年7 月4 日在九如四路家中施用
    海洛因」等語（見毒偵卷6 、15頁），並於警詢陳稱：「尿
    液檢體是我親自排放，檢體採集送驗紀錄表上是我親自簽章
    」等語（見毒偵卷5 頁），則抗告人抗告意旨空言「誤食毒
    品，驗尿及送驗之過程是否有瑕疵」，自屬無據而難採信。
  (三)抗告人既有施用第一級毒品海洛因之行為，自應依法裁定送
    勒戒處所觀察、勒戒；至於抗告人目前之身體狀況，是否適
    宜執行觀察、勒戒，則為本件確定後，應如何執行、得否暫
    綏執行之問題。是抗告人以「日前遭人攻擊受傷，傷勢嚴重
    未癒，無法執行勒戒之報到」等語，指摘原裁定不當，自亦
    無據。
四、原審依毒品危害防制條例第20條第1 項規定，裁定將抗告人
    送勒戒處所觀察、勒戒，期間不得逾2 月，經核尚無不合。
    是抗告人抗告為無理由，應予駁回。
據上論結，應依刑事訴訟法第412 條，裁定如主文。
中    華    民    國   100    年    12    月    12    日
                  刑事第一庭    審判長法  官  周賢銳
                                      法  官  洪碩垣
                                      法  官  曾逸誠
以上正本證明與原本無異。
不得再抗告。
中    華    民    國   100    年    12    月    12    日
                                      書記官  魏文常